【裁判字號】    98,易,758
【裁判日期】    981105
【裁判案由】    竊盜
【裁判全文】
臺灣高雄地方法院刑事判決               98年度易字第758號
公  訴  人  臺灣高雄地方法院檢察署檢察官
被      告  乙○○
上列被告因竊盜案件，經檢察官提起公訴（98年度偵字第14791
號），本院判決如下：
    主  文
乙○○犯攜帶兇器竊盜罪，處有期徒刑捌月。
    事  實
一、乙○○意圖為自己不法之所有，於民國98年5 月13日凌晨2
    時許，攜帶客觀上可供作兇器使用之扳手1 支置放於其褲子
    口袋內，徒步行經高雄市新興區○○○路5 號前，見丙○○
    所有之邁克牌、銀色自行車（價值約新臺幣2,000 元）1 輛
    停放在上址路旁，且該址保全人員疏於注意之際，徒手竊取
    該自行車得逞後，再將該自行車牽至上開路段附近之台灣中
    油加油站前，以其所攜帶之扳手1 把拆解該自行車前輪輪軸
    之螺絲，嗣因其行為已引起保全人員甲○○之注意而報警處
    理，當場扣得上開自行車1 輛（業經丙○○領回），及供犯
    竊盜罪所用之扳手1 支。
二、案經高雄市政府警察局新興分局報請臺灣高雄地方法院檢察
    署檢察官偵查起訴。
    理  由
一、對於證據能力部分：
  (一)按被告以外之人於審判外之陳述，雖不符刑事訴訟法第159
    條之1 至第159 條之4 之規定，而經當事人於審判程序同意
    作為證據，法院審酌該言詞陳述或書面陳述作成時之情況，
    認為適當者，亦得為證據，刑事訴訟法第159 條之5 第1 項
    定有明文。本件檢察官、被告於本院審判程序時，除證人甲
    ○○於警詢中所為之陳述，被告爭執為傳聞證據外，就本判
    決所引用其他審判外之言詞或書面陳述，均明示同意有證據
    能力，本院認該具有傳聞證據性質之證據，其取得過程並無
    瑕疵，且與待證事實具有關聯性，證明力非明顯過低，以之
    作為證據係屬適當，認得為證據。
  (二)證人甲○○於警詢中所為之供述，係屬被告以外之人於審判
    外之陳述，為傳聞證據，經其於本院審理中到庭作證，其證
    述內容與先前於警詢中之供述並無重大歧異，即無傳聞法則
    例外之適用，而應認其於警詢中之供述，無證據能力。
  (三)卷附照片4 張，乃均以科學、機械之方式對於當時之情況所
    為忠實且正確之紀錄，性質上並非供述證據，故無傳聞法則
    之適用，又查無不得為證據之狀況，自均具有證據能力。再
    扣案之扳手1 支，既經合法扣得，即有證據能力。
二、訊據被告固不否認有於前開時、地，在未經丙○○同意或許
    可之狀況下，徒手將丙○○上開自行車牽至附近加油站之事
    實，然否認有何攜帶兇器竊盜之犯行，並辯稱：當天伊在家
    喝完酒，出去買酒、花生後，在回去途中，經過該址大樓管
    理室時還有跟保全人員甲○○講話，是因酒醉而將丙○○的
    自行車誤為伊所有，才會去牽被害人的自行車，伊沒有攜帶
    扳手亦未拆解自行車，不清楚螺絲2 顆從何而來云云。經查
    ：
  (一)被告攜帶扣案之扳手1 支置放於其褲子口袋內，於98年5 月
    13日凌晨2 時許，行經高雄市新興區○○○路5 號前，見被
    害人所有之自行車1 輛停放在上址路旁，因認保全人員疏未
    注意，而下手牽取該車至附近加油站前，並以扳手拆解該車
    之事實，業據證人甲○○於本院審理時證稱：被告當天凌晨
    12時許曾經過大樓管理室，要我請他抽菸，我有看到1 支扳
    手放在他褲子口袋裡面露出來一些；後來他從商店回來，又
    要跟我講話，但我不理他，於是他繞過騎樓走到人行道上偷
    看我，我當作沒看到，因為外面有3 、4 台監視器，從監視
    器中看到他很快就將騎樓下的1 輛腳踏車搬走，然後我趕緊
    出去外面圍牆邊查看，我看到他在加油站前把腳踏車翻倒，
    馬上就電話給派出所，是員警發現被告口袋內有腳踏車的螺
    絲，並在加油站圍牆旁邊的花盆找到扳手等語明確（見本院
    卷第12-14 頁），核與被害人丙○○於警詢中指述相符，復
    有高雄市政府警察局新興分局扣押筆錄、扣押物品目錄表、
    贓物認領保管單各1 份、照片4 張（見警卷第3 頁、第6- 7
    頁、第11頁、第14-15 頁）在卷可稽。此部分事實，堪以認
    定。
  (二)被告雖以前詞置辯，然被害人上開自行車係停放在中正三路
    5 號前騎樓處，而被告所有之自行車，則係停放在隔壁財稅
    大樓附近，業據被告於偵查及本院審理中陳述明確（見偵卷
    第5-6 頁、本院98年度審易字第1329號卷第11頁背面），是
    上開2 輛自行車所停放之位置顯然不同，被告縱有飲酒，當
    不致因此錯認自行車。況被告步行外出買酒回程途中，倘非
    故意竊取被害人之自行車，何需特地至非其自行車停放之位
    置取走自行車？又被告若確實誤認該自行車為其所有，豈需
    拆解該車前輪輪軸螺絲？益徵被告上開所辯，顯屬事後卸責
    之詞，無可採信。其未經被害人同意或許可而取走被害人自
    行車之行為時，要有意圖為自己不法所有之主觀犯意甚明。
    本件事證明確，被告前揭犯行，足堪認定，應依法論科。
三、按刑法第321 條第1 項第3 款之攜帶凶器竊盜罪，係以行為
    人攜帶兇器為其加重要件，此所謂兇器，其種類並無限制，
    凡客觀上足對人之生命、身體、安全構成威脅，具有危險性
    即已足，並不以攜帶之初有行兇之意圖為必要，最高法院79
    年臺上字第5253號判例可資參照。查本件被告著手本件竊盜
    犯行時，所持用之扳手1 支，長約31公分、寬約2 至6 公分
    ，金屬材質，質地堅硬，業經本院於98年10月22日當庭勘驗
    無誤，並有照片1 張在卷可參（見本院卷第14頁、警卷第15
    頁），是扣案之扳手1 支，若持以行兇，在客觀上顯足以對
    人生命、身體、安全構成危險性，依上開判例意旨，自屬兇
    器無訛。是核被告所為，係犯刑法第321 條第1 項第3 款攜
    帶兇器竊盜罪。爰審酌被告為貪圖不法利益，竟率爾攜帶兇
    器竊取他人財物，侵害他人之財產權，所為實不足取，且犯
    後未能坦承犯行，態度非佳，然念其無前科紀錄，有臺灣高
    等法院全國前案紀錄表1 份在卷可參，素行尚可，並斟酌其
    犯罪動機、手段，及所竊得上開物品之價值非高，犯罪情節
    尚屬輕微等一切情狀，量處如主文所示之刑，以示懲儆。至
    扣案之扳手1 支，據被告供承非其所有，爰不予宣告沒收，
    附此敘明。
據上論斷，應依刑事訴訟法第299 條第1 項前段，刑法第321 條
第1 項第3 款，判決如主文。
本案經檢察官黃子宜到庭執行職務。
中    華    民    國    98    年    11    月    5     日
                  刑事第十二庭    審判長法  官  黃建榮
                                        法  官  林勳煜
                                        法  官  王品惠
以上正本證明與原本無異。
如不服本判決應於收受判決後10日內向本院提出上訴書狀，並應
敘述具體理由。其未敘述上訴理由者，應於上訴期間屆滿後20日
內向本院補提理由書(均須按他造當事人之人數附繕本)「切勿逕
送上級法院」。
中    華    民    國    98    年    11    月    5     日
                                        書記官  李文廣
附錄本判決論罪之法條：
中華民國刑法第321條
犯竊盜罪而有左列情形之一者，處六月以上、五年以下有期徒刑
：
一、於夜間侵入住宅或有人居住之建築物、船艦或隱匿其內而犯
    之者。
二、毀越門扇、牆垣或其他安全設備而犯之者。
三、攜帶兇器而犯之者。
四、結夥三人以上而犯之者。
五、乘火災、水災或其他災害之際而犯之者。
六、在車站或埠頭而犯之者。
前項之未遂犯罰之。
    本件事證明確，被告犯行堪以認定


司法院資訊處製作；財團法人民間司法改革基金會備份。
